【裁判字號】    98,訴,1464
【裁判日期】    981130
【裁判案由】    搶奪等
【裁判全文】
臺灣高雄地方法院刑事判決              98年度訴字第1464號
公  訴  人  臺灣高雄地方法院檢察署檢察官
被      告  高育銘
上列被告因搶奪案件，經檢察官提起公訴（98年度偵字第24758
號），因被告就犯罪事實為有罪之陳述，本院合議庭裁定由受命
法官獨任依簡式審判程式審理，判決如下：
    主  文
高育銘共同犯竊盜罪，累犯，處有期徒刑肆月。又共同犯搶奪罪
，累犯，處有期徒刑捌月。又共同犯竊盜罪，累犯，處有期徒刑
肆月。又共同犯搶奪罪，累犯，處有期徒刑捌月。應執行有期徒
刑壹年拾月。
    事  實
一、高育銘前於民國94年間因賭博案件，經本院94年簡字第4320
    號判決處有期徒刑3 月確定，甫於95年1 月17日易科罰金執
    行完畢。竟不知悔改，與成年男子王廷凱（另案偵辦中）共
    同基於意圖為自己不法所有之竊盜、搶奪之犯意聯絡，先後
    為下列行為：
    (一)於98年6 月7 日18時50分許，由高育銘騎乘懸掛車牌號碼
      000-000 號車牌之機車搭載王廷凱，至高雄市○○區○○
      街00號「荃海產店」前，見陳宇齊將其所有之黑色側背包
      1 只（內有富邦、花旗銀行信用卡、合作金庫銀行提款卡
      各1 張、現金新臺幣（下同）1500元、SONYERICSSON牌
      K800i 、NOKIA 牌5700行動電話各1 支、身分證、健保卡
      、行照各1 張、彌勒佛形狀玉珮1 塊、眼鏡1 副等物，其
      中SONYERICSSON牌K800i 行動電話為方健祐所有）放在身
      旁之椅子上，由王廷凱徒手竊取上開之背包，得手後旋即
      騎乘上開機車逃離現場，並朋分財物花用。高育銘遂於翌
      （8 ）日將上開分得之SONYERICSSON牌K800i 行動電話，
      持往高雄市和平路與英明路口之「英明當舖」典當。
    (二)於98年6 月8 日9 時15分許，由高育銘騎乘上開機車搭載
      王廷凱，至高雄市前鎮區中山2 路89巷內，適梁雅雲行走
      於該巷內，竟趁其未及防備之際，由王廷凱徒手搶奪梁雅
      雲背在左肩之淺咖啡色皮包1 只（內有中國信託、花旗銀
      行、大眾銀行信用卡各1 張、聯邦銀行、郵局提款卡各1
      張、現金500 餘元、SAMSUNG ANYCALL 行動電話1 支、身
      分證、健保卡、機車駕照、行照各1 張等物），得手後2
      人旋即騎乘上開機車離開現場，並將上開搶奪所得之物朋
      分花用。
    (三)於98年6 月28日15時許，由高育銘騎乘車牌號碼000-000
      號重型機車搭載王廷凱，至高雄縣仁武鄉○○○路00巷00
      號前時，見陳玉玲所有之車牌號碼000-000 號重型機車之
      鑰匙仍插在該車之鑰匙孔內，遂由王廷凱下車徒手竊取，
      並發動上開陳玉玲所有之機車騎乘離開上址，王廷凱則將
      該機車作為代步、搶奪之用。
    (四)於98年7 月5 日21時30分許，由高育銘騎乘機車搭載王廷
      凱，至高雄市前鎮區○○街00號前，趁黃霞洛未及防備之
      際，由王廷凱徒手搶奪黃霞洛背在左肩之淡咖啡色皮包1
      只（內有馬來西亞、花旗銀行信用卡各1 張、現金2 萬餘
      元、SONYERICSON 牌行動電話1 支、歐元500 元等物），
      得手後2 人旋即騎乘上開機車逃離現場，並朋分財物。
    (五)嗣經王廷凱為警拘提到案後，始循線查知上情，並扣得高
      育銘所有車牌號碼000-000 號重型機車1 輛、安全帽1 頂
      及與本案無關之車牌號碼000-000 牌照1 面、隨身碟2 支
      、記憶卡1片及行動電話SIM卡3張等物。
二、案經高雄市政府警察局刑警大隊報請臺灣高雄地方法院檢察
    署檢察官偵查起訴。
    理  由
一、本件被告高育銘所犯係死刑、無期徒刑、最輕本刑為3 年以
    上有期徒刑以外之罪，其於準備程序中，就被訴事實為有罪
    之陳述，經受命法官告知簡式審判程序之旨，並聽取其與公
    訴人之意見後，本院認無不得或不宜改依簡式審判程序進行
    之處，爰依刑事訴訟法第273 條之1 第1 項、第284 條之1
    ，裁定本件由受命法官獨任進行簡式審判程序，合先敘明。
二、上開事實，業據被告迭於警詢、偵查中及本院審理時坦承不
    諱（偵卷第8 頁第19行、第11頁第12行、第107 頁第2 行至
    第8 行、第138 頁第18頁，本院卷第11頁第8 行、第16行、
    第12頁第6 行、第26頁第8 行），核與同案被告王廷凱、證
    人即被害人陳宇齊、梁雅雲、陳玉玲及黃霞洛於警詢證述之
    情節相符，並有監視錄影翻拍照片8 張、犯案地點照片8 張
    、起獲贓物照片6 張、失車唯讀案件基本資料1 張、車籍查
    詢基本資料詳細畫面1 張、被告自願性同意搜索筆錄1 份、
    搜索扣押筆錄各1 份、扣押物品目錄表1 張（偵卷第18頁、
    第28頁、第23頁、第24頁、第26頁、第27頁、第29頁、第30
    頁、第38頁至第40頁、第92頁至第104 頁）等在卷可考，足
    認被告之自白應與事實相符，本件事證明確，被告所犯上開
    竊盜、搶奪犯行，均堪以認定，應依法論科。
三、核被告高育銘就事實(一)、(三)所為，係犯刑法第320 條第1 項
    之竊盜罪、就事實(二)、(四)所為則係犯同法第325 條第1 項之
    搶奪罪。被告所犯上開4 罪與同案被告王廷凱間，具有犯意
    聯絡、行為分擔，為共同正犯。又被告所犯上開4 罪，犯意
    個別，行為互殊，應予分論併罰。另被告於94年間因賭博案
    件，經本院94年簡字第4320號判決處有期徒刑3 月確定，甫
    於95年1 月17日易科罰金執行完畢等情，有臺灣高等法院被
    告前案紀錄表附卷足憑，其於有期徒刑之執行完畢後5 年內
    ，故意再犯本件有期徒刑之罪，為累犯，應依刑法第47條第
    1 項之規定，均加重其刑。爰審酌被告正值青壯之年，不思
    以正當方法取得財物，竟貪圖私慾，以竊取、搶奪他人財物
    之方式換取所需，侵害陳宇齊、梁雅雲、陳玉玲及黃霞洛等
    人之財產法益，危害非輕，惟念及其於偵、審程序坦承犯行
    ，尚有悔意，並參酌其不法取得之財物價值等一切情狀，分
    別量處如主文所示之刑，並定應執行之刑，以資儆懲。至扣
    案之車牌號碼000-000 號重型機車1 輛，雖為被告所有，且
    為本件犯罪所用，業據被告供承在卷，並有車籍查詢基本資
    料詳細1 張在卷可佐（偵卷第7 頁第20行、第30頁），然沒
    收該重型機車，對於報應或嚇阻被告再犯之功能有限，顯不
    符比例原則，爰不依刑法第38條第1 項第2 款規定宣告沒收
    。另扣案之安全帽1 頂，雖為被告所有，惟依監視器畫面無
    法判斷被告係戴該安全帽為本件犯罪之用，亦無其他證據可
    資證明，爰不宣告沒收。餘扣案之車牌號碼000-000 牌照1
    面、隨身碟2 支、記憶卡1 片及行動電話SIM 卡3 張，無證
    據證明與本案犯罪事實有直接關連，爰不宣告沒收。
據上論斷，應依刑事訴訟法第273 條之1 第1 項、第284 條之1
、第299 條第1 項前段，刑法第320 條第1 項、第325 條第1 項
、第47條第1 項、第51條第5 款，刑法施行法第1 條之1 ，判決
如主文。
本案經檢察官黃子宜到庭執行職務。
中    華    民    國    98    年    11    月    30    日
                  刑事第十二庭    法  官  林勳煜
上正本證明與原本無異。
如不服本判決應於收受本判決後10日內向本院提出上訴書狀，並
應敘述具體理由，如未敘述上訴理由者，應於上訴期間屆滿後20
日內補提理由書狀於本院（均須按他造當事人之人數附繕本）「
切勿逕送上級法院」。
中    華    民    國    98    年    11    月    30    日
                                  書記官  莊正彬
附錄本案判決論罪科刑法條：
中華民國刑法第320條
（普通竊盜罪、竊佔罪）
意圖為自己或第三人不法之所有，而竊取他人之動產者，為竊盜
罪，處5 年以下有期徒刑、拘役或5 百元以下罰金。
意圖為自己或第三人不法之利益，而竊佔他人之不動產者，依前
項之規定處斷。
前二項之未遂犯罰之。
中華民國刑法第325條
（普通搶奪罪）
意圖為自己或第三人不法之所有，而搶奪他人之動產者，處6 月
以上5 年以下有期徒刑。
因而致人於死者，處無期徒刑或7 年以上有期徒刑，致重傷者，
處3 年以上10年以下有期徒刑。

司法院資訊處製作；財團法人民間司法改革基金會備份。
